Minutes et répertoires du notaire Jacques COUSINARD, 30 octobre 1799 - 1er avril 1807 (étude XXXIV)
Archives nationales
- Répertoire(s) de Jacques COUSINARD, 2 avril 1791 - 1er avril 1807; MC/RE/XXXIV/8 - MC/RE/XXXIV/9
  - Répertoire. an VIII, brumaire - 1807, 1er avril, 8 brumaire an VIII (30 octobre 1799) - 1er avril 1807; MC/RE/XXXIV/9
    - Inventaire après décès: Dubuc Duferret, Julien-Antoine., 17 novembre 1806
      inventaire après décès; Dubuc Du Ferret, Julien-Antoine
    - Inventaire après décès: Lefeure, Claude-François-Grégoire. Helvétius (rue), n° 17., 31 décembre 1806 - 1806
      inventaire après décès; Helvétius (rue); Lefeure, Claude-François-Grégoire
    - Inventaire après décès: Chicaneau Lairoix, Guillaume-François. Deux-Boules (rue des), n° 12., 9 janvier 1807
      inventaire après décès; Deux-Boules (rue des); Chicaneau Lairoix, Guillaume-François
    - Inventaire après décès: Chappatte, Jeanne. Faubourg-Saint-Honoré (rue du), n° 30., 2 février 1807
      inventaire après décès; Faubourg-Saint-Honoré (rue du); Chappatte, Jeanne
    - Inventaire après décès: Abrial, Michelle. Langlois, Pierre (épouse)., 2 février 1807
      inventaire après décès; Abrial, Michelle; Langlois, Pierre
    - Inventaire après décès: Marin, Jean-François. Petits-Piliers-d'Etain (rue des), n° 10., 12 février 1807
      inventaire après décès; Piliers-aux-Potiers-d'Etain (rue des); Marin, Jean-François
    - Inventaire après décès: Bellanger, Etienne-Marie-Ambroise. Faubourg-Saint-Denis (rue du), n° 57., 25 février 1807
      inventaire après décès; Faubourg-Saint-Denis (rue du); Bellanger, Etienne-Marie-Ambroise
    - Inventaire après décès: Dessert, Marie-Jeanne. Robet, Michel (veuve). Antony., 5 mars 1807
      inventaire après décès; Antony (Hauts-de-Seine); Dessert, Marie-Jeanne; Robet, Michel
    - Inventaire après décès: Cisseville, Marie-Gabrielle. Tesson, François-Louis (veuve)., 13 mars 1807
      inventaire après décès; Cisseville, Marie-Gabrielle; Tesson, François-Louis